【裁判字號】    98,訴,2787
【裁判日期】    981029
【裁判案由】    毒品危害防制條例
【裁判全文】
臺灣板橋地方法院刑事判決              98年度訴字第2787號
公  訴  人  臺灣板橋地方法院檢察署檢察官
被      告  乙○○
                    （另案於臺灣宜蘭監獄執行，現暫借提寄
選任辯護人  陳哲民律師
上列被告因違反毒品危害防制條例案件，經檢察官提起公訴（98
年度偵字第4732號），本院判決如下：
    主  文
乙○○持有第二級毒品，累犯，處有期徒刑肆月。扣案之第二級
毒品大麻壹包（驗餘淨重零點貳陸柒捌公克）沒收銷燬之。又轉
讓第二級毒品，累犯，處有期徒刑拾月。應執行有期徒刑壹年。
扣案之第二級毒品大麻壹包（驗餘淨重零點貳陸柒捌公克）沒收
銷燬之。
被訴販賣第三級毒品部分無罪。
被訴意圖販賣而持有第一、二級毒品部分均免訴。
    事  實
一、乙○○前於民國80年間因吸食、販賣麻醉藥品案件，經臺灣
    高等法院以80年度上訴字第5154號判處有期徒刑5 月、5 年
    6 月，應執行有期徒刑5 年11月，乙○○就販賣麻醉藥品部
    分不服而提起上訴，經最高法院以81年度臺上字第2284號判
    決上訴駁回確定，乃入監服刑，於83年2 月5 日縮短刑期假
    釋出監（下稱第1 次假釋）。詎乙○○於第1 次假釋期間內
    之84年間再犯吸食、販賣麻醉藥品罪，經臺灣高等法院以84
    年度上訴字第6243號判處有期徒刑9 月、6 年，應執行有期
    徒刑6 年6 月確定；又於85年間另犯吸食麻醉藥品罪，經本
    院以85年度易字第5278號判處有期徒刑6 月確定，此二刑罰
    與第1 次假釋經撤銷後之殘刑2 年11月19日接續執行，於90
    年12月21日縮短刑期假釋出監（下稱第2 次假釋）。嗣乙○
    ○再於第2 次假釋期間內之91年間犯施用第二級毒品罪，除
    經送觀察、勒戒及強制戒治外，另入監執行第2 次假釋經撤
    銷後之殘刑3 年6 月15日，於96年1 月18日縮短刑期執行完
    畢（於本案構成累犯）。
二、詎乙○○猶不思悔改，明知大麻為毒品危害防制條例第2 條
    第2 項第2 款所列之第二級毒品，不得非法持有，竟基於持
    有第二級毒品大麻之犯意，於97年10、11月間某日，在臺北
    縣三重巿正義北路某處，經真實姓名年籍不詳、綽號「阿賢
    」之男子交付第二級毒品大麻1 包（淨重0.272 公克，嗣經
    取樣0.0042公克檢驗，餘重0.2678公克）後，即藏放在其位
    於臺北縣板橋巿中正路342 號5 樓A 室之居所內，而非法持
    有之。
三、又乙○○基於轉讓第二級毒品甲基安非他命之犯意，於98年
    2 月4 日晚間8 時許，在其上址居所內，無償轉讓重量不詳
    之第二級毒品甲基安非他命予甲○○施用（宋佩瓀所涉施用
    第二級毒品甲基安非他命之犯行，業經本院以98年度訴字第
    1757號判處有期徒刑4 月，併同其另犯施用第一級毒品罪行
    ，合併定其應執行刑有期徒刑10月確定）。
四、嗣於98年2 月7 日凌晨1 時30分許，為警持本院核發之搜索
    票至其上址居所執行搜索，當場起獲其持有之前揭第二級毒
    品大麻1 包（驗餘淨重0.2678公克）以及第一級毒品海洛因
    1 包（淨重0.23公克）、第二級毒品甲基安非他命12包（起
    訴書誤載20包，合計純質淨重24.11 公克）、第三級毒品愷
    他命3 包（合計淨重2.31公克）、吸食器1 組、電子磅秤1
    臺、分裝勺5 支、分裝袋118 個、殘渣袋11個等物，而得悉
    上情。
五、案經臺北縣政府警察局海山分局移請臺灣板橋地方法院檢察
    署檢察官提起公訴。
    理  由
壹、有罪部分
一、按被告以外之人於審判外之言詞或書面陳述，除法律有規定
    者外，不得作為證據；又被告以外之人於審判外之陳述，經
    當事人於審判程序同意作為證據，法院審酌該言詞陳述或書
    面陳述作成時之情況，認為適當時，亦得為證據，刑事訴訟
    法第159 條第1 項、第159 條之5 第1 項分別定有明文。查
    本案以下據以論罪科刑部分所引各項證據，均經檢察官及被
    告乙○○、辯護人於審判程序中同意作為證據，則本院審酌
    該等證據核無違法取證或證明力顯然過低之情事，依各該陳
    述作成時之狀況，並無不適當之情況，自均得為證據，合先
    敘明。
二、上揭犯罪事實，業據被告於警詢及本院審理時供承不諱（見
    臺灣板橋地方法院檢察署98年度偵字第4732號偵查卷第13頁
    及本院98年10月15日審判筆錄第11頁），核與證人甲○○於
    本院審理時結證情節相符（見同上審判筆錄第4 頁），而證
    人甲○○於被告轉讓第二級毒品甲基安非他命後，確曾有施
    用第二級毒品甲基安非他命，而經法院判處徒刑確定，此有
    本院98年度訴字第1757號刑事判決1 份存卷足憑（附於本院
    卷），又被告為警查扣其持有之橄欖綠色乾燥植物碎塊1 包
    ，經送請交通部民用航空局航空醫務中心以氣相層析質譜儀
    法（GC/MS ）確認檢驗結果，檢出含第二級毒品大麻之主要
    成分四氫大麻酚（淨重0.272 公克，取樣0.0042公克檢驗，
    餘重0.2678公克），此有該中心出具之毒品鑑定書1 紙在卷
    可考（見同上偵查卷第190 頁），此外，併有本院98年度聲
    搜字第543 號搜索票影本、臺北縣政府警察局海山分局搜索
    扣押筆錄影本、扣押物品目錄表影本各1 份、查獲現場暨扣
    押物品照片共29張附卷（見同上偵查卷第31至36頁、第51至
    61頁）以及被告持有之上開第二級毒品大麻1 包扣案可資佐
    證，足認被告自白確與事實相符，堪值採信。是本案事證明
    確，被告所為持有第二級毒品大麻及轉讓第二級毒品甲基安
    非他命等犯行均堪認定，應予依法論罪科刑。
三、核被告所為，係犯毒品危害防制條例第11條第2 項之持有第
    二級毒品罪及同條例第8 條第2 項之轉讓第二級毒品罪。至
    蒞庭檢察官於本院審理時雖提出補充理由書謂：被告前述轉
    讓第二級毒品甲基安非他命予甲○○施用之行為，應依藥事
    法第83條第1 項之轉讓禁藥罪論處等語。惟按甲基安非他命
    為藥物藥商管理法（嗣於82年2 月5 日改名為藥事法）所定
    之禁藥，轉讓甲基安非他命原應依該法第73條第1 項（嗣於
    82年2 月5 日修正公布時改列為第83條第1 項）所定之轉讓
    禁藥罪處罰，嗣甲基安非他命於79年10月9 日經行政院衛生
    署公告列為麻醉藥品管理，惟麻醉藥品管理條例並無轉讓麻
    醉藥品之處罰規定，因甲基安非他命仍不失禁藥之性質，故
    轉讓甲基安非他命仍應依藥物藥商管理法第73條第1 項（即
    現行藥事法第83條第1 項）之規定處斷（最高法院81年5 月
    5 日81年度第2 次刑事庭會議決議意旨參照）。嗣毒品危害
    防制條例業於87年5 月20日修正公布，該條例第8 條第2 項
    已就轉讓第二級毒品部分定有處罰之規定，而甲基安非他命
    經該條例列為第二級毒品管制，自應依該條例予以處斷（最
    高法院95年8 月22日95年度第16次刑事庭會議決議意旨參照
    ，該次會議併決議上開81年度第2 次刑事庭會議決議不再供
    參照）。是蒞庭檢察官認被告所犯係藥事法第83條第1 項之
    轉讓毒品罪嫌，參諸前揭說明，容有誤會，併予敘明。又被
    告持有第二級毒品甲基安非他命，進而轉讓予甲○○施用，
    其持有毒品之低度行為應為其轉讓毒品之高度行為所吸收，
    不另論罪。被告雖在前述時間及地點轉讓第二級毒品甲基安
    非他命予甲○○施用，惟無積極證據足資證明其轉讓毒品之
    確切重量為何，依有疑時應從有利於被告解釋之原則，僅能
    認屬微量，未達毒品危害防制條例第8 條第6 項授權行政院
    訂頒應加重其刑之轉讓毒品重量，爰不依上開規定加重其刑
    ，附此說明。被告所犯上開二罪間，行為互殊，犯意各別，
    應予分論併罰。被告曾受如事實欄一所示有期徒刑執行完畢
    ，此有臺灣高等法院被告前案紀錄表1 件在卷可查，其於5
    年內分別故意再犯本案有期徒刑以上之罪，均構成累犯，皆
    應依刑法第47條第1 項規定加重其刑。爰審酌被告非法持有
    第二級毒品大麻及轉讓第二級毒品甲基安非他命供他人施用
    ，除危害他人健康外，更嚴重影響社會秩序，兼衡其犯罪動
    機、目的、手段、持有毒品之重量，以及犯罪後均坦承犯行
    之態度等一切情狀，量處如主文所示之刑，並合併定其應執
    行之刑，以示懲儆。
四、扣案之大麻1 包（驗餘淨重0.2678公克）係查獲之第二級毒
    品，且上開毒品之包裝袋與該毒品亦難以完全析離，故不問
    屬於犯人與否，應依毒品危害防制條例第18條第1 項前段規
    定沒收銷燬之。至扣案之第一級毒品海洛因1 包（淨重0.23
    公克）、第二級毒品甲基安非他命12包（合計純質淨重24.1
    1 公克）、第三級毒品愷他命3 包（合計淨重2.31公克）、
    吸食器1 組、電子磅秤1 臺、分裝勺5 支、分裝袋118 個、
    殘渣袋11個等物，均與本案被告所為持有第二級毒品大麻及
    轉讓第二級毒品甲基安非他命供甲○○施用等犯行無涉，爰
    不在本案中宣告沒收，附此敘明。
貳、無罪部分
一、公訴意旨略以：被告明知愷他命係毒品危害防制條例所列之
    第三級毒品，不得販賣，竟基於販賣第三級毒品愷他命之犯
    意，於98年1 月間某日，在不詳處所，以每公克新臺幣（下
    同）300 元之價格，向真實姓名年籍不詳、綽號「阿仁」之
    男子，販入重量不詳之第三級毒品愷他命後，於98年1 月中
    旬某日及同年2 月1 日上午11時許，在臺北縣板橋巿中正路
    342 號附近某處，以每公克愷他命1,000 元之代價，販賣第
    三級毒品愷他命與甲○○，因認被告涉犯毒品危害防制條例
    第4 條第3 項之販賣第三級毒品罪嫌等語。
二、公訴人認被告涉有上開販賣第三級毒品罪嫌，係以：(一)證人
    甲○○於警詢中之證述，(二)搜索扣押筆錄、扣押物品目錄表
    各1 份，(三)扣案之第三級毒品愷他命3 包（合計淨重2.31公
    克），(四)交通部民用航空局航空醫務中心98年2 月24日航藥
    鑑字第0980872 號毒品鑑定書1 件等資為其論據。
三、按犯罪事實應依證據認定之，無證據不得認定犯罪事實；又
    不能證明被告犯罪者，即應諭知無罪之判決，刑事訴訟法第
    154 條第2 項、第301 條第1 項分別定有明文。次按認定不
    利於被告之事實，須依積極證據，苟積極證據不足為不利於
    被告事實之認定時，即應為有利於被告之認定，更不必有何
    有利之證據；又認定犯罪事實所憑之證據，雖不以直接證據
    為限，間接證據亦包括在內，然而無論直接或間接證據，其
    為訴訟上之證明，須達於通常一般人均不致有所懷疑，而得
    確信其為真實之程度，始得據為有罪之認定，最高法院30年
    上字第816 號及76年臺上字第4986號判例意旨可資參照。
四、訊據被告固坦承曾向真實姓名年籍不詳、綽號「阿仁」之男
    子，以每公克300 元之價格，購入第三級毒品愷他命等情不
    諱，惟堅詞否認有何販賣第三級毒品愷他命犯行，辯稱：伊
    沒有販賣第三級毒品愷他命給甲○○，甲○○並沒有吸食愷
    他命等語。經查：
  (一)按被告以外之人於審判外之言詞或書面陳述，除法律有規定
    者外，不得作為證據，刑事訴訟法第159 條第1 項定有明文
    ，此即學理上所稱「傳聞證據排除法則」。質之公訴人所舉
    證人甲○○於警詢中之陳述，係被告以外之人於審判外之陳
    述，且已經被告及辯護人於本案言詞辯論終結前聲明異議並
    否認其證據能力，復未據公訴人舉證證明上開陳述另有符合
    刑事訴訟法其他特別規定而得為證據之情事，亦查無該陳述
    有何傳聞例外規定可資適用，自不得作為認定被告有販賣第
    三級毒品犯行之證據。
  (二)又證人甲○○於偵查中及本院審理時均於具結後堅稱：被告
    未曾提供愷他命給伊施用，伊亦未曾向被告購買過愷他命等
    語（見同上偵查卷第182 頁及本院98年10月15日審判筆錄第
    5 頁），而本案被告亦未經警於公訴意旨所指之98年1 月中
    旬某日及同年2 月1 日上午11時許，在臺北縣板橋巿中正路
    342 號附近當場逮獲其與甲○○交易第三級毒品愷他命，又
    扣案之第三級毒品愷他命3 包，至多僅能證明被告非法持有
    該毒品一節，並不能據以佐證被告有在前述時間及地點販賣
    第三級毒品愷他命供甲○○施用之事實，且被告自警詢、偵
    訊迄至本院審理時，均一再否認有何公訴意旨所指販賣第三
    級毒品愷他命之行為，自難率爾認定被告確有販賣第三級毒
    品之不法犯行。
  (三)綜上所述，本案公訴意旨所指被告涉有販賣第三級毒品愷他
    命罪嫌，依公訴人所舉各項證據方法，尚無法使本院達到確
    信其為真實之程度，此外，復查無其他積極證據足資認定被
    告確有販賣第三級毒品愷他命之犯行，揆諸首揭法律規定及
    判例意旨，既不能證明被告此部分犯罪，即應為被告此部分
    無罪判決之諭知。
參、免訴部分
一、公訴意旨另以：被告明知海洛因、甲基安非他命分別係毒品
    危害防制條例所列之第一、二級毒品，不得意圖販賣而持有
    ，竟於不詳時地，分別以2,500 元及22,000元之代價，向真
    實姓名年籍不詳、綽號「阿華」之男子，購買第一級毒品海
    洛因0.45公克、第二級毒品甲基安非他命9 公克後，為圖牟
    取利益，竟另行改基於意圖販賣第一級毒品海洛因、第二級
    毒品甲基安非他命之犯意，而持有前述毒品，準備伺機販賣
    予不特定人，因認被告涉犯毒品危害防制條例第5 條第1 項
    之意圖販賣而持有第一級毒品罪嫌及同條第2 項之意圖販賣
    而持有第二級毒品罪嫌等語。
二、公訴人認被告涉有上開意圖販賣而持有第一、二級毒品罪嫌
    ，係以：(一)搜索扣押筆錄、扣押物品目錄表各1 件，(二)扣案
    之第一級毒品海洛因1 包（淨重0.23公克）、第二級毒品甲
    基安非他命12包（起訴書誤載20包，合計純質淨重24.11 公
    克）、吸食器1 組、電子磅秤1 臺、分裝勺5 支、分裝袋11
    8 個、殘渣袋11個等物，(三)法務部調查局濫用藥物實驗室於
    98年3 月11日出具之鑑定書1 紙，(四)內政部警政署刑事警察
    局98年3 月25日刑鑑字第0980022402號鑑定書1 份等資為其
    論據。
三、按毒品危害防制條例第5 條第1 項、第2 項之意圖販賣而持
    有第一、二級毒品罪，係指以非營利之目的而販入或因其他
    原因而持有毒品，其後始起意出售所持有之毒品以營利，且
    迄未著手賣出者而言。所謂意圖，乃犯罪構成之主觀違法要
    素，亦屬犯罪之成立要件；行為人是否具有販賣之意圖而持
    有毒品，須以嚴格之證據證明之，亦即必須有相當之客觀事
    實，足以表徵其主觀意念之遂行性及確實性，始足當之（最
    高法院96年度臺上字第1772號判決要旨參照）。訊據被告固
    坦承曾向真實姓名年籍不詳、綽號「阿華」之男子，購買第
    一級毒品海洛因0.45公克、第二級毒品甲基安非他命9 公克
    等情不諱，惟堅決否認有何販賣意圖，辯稱：當時因為「阿
    華」缺錢，要伊一次向渠購買，可以算比較便宜，伊買來是
    要供自己施用，「阿華」將毒品交給伊時，就已經分裝好了
    ，伊沒有要販賣之意思等語。經查：
  (一)被告固於警詢、偵查中及本院審理時均承稱：伊曾以2,500
    元及22,000元之代價，向真實姓名年籍不詳、綽號「阿華」
    之男子，購買第一級毒品海洛因0.45公克、第二級毒品甲基
    安非他命9 公克等語（見同上偵查卷第14頁、第79至80頁及
    本院98年10月15日審判筆錄第12至13頁），而被告於98年2
    月7 日凌晨1 時30分許，在其位於臺北縣板橋巿中正路342
    號5 樓A 室居所內，自其身上查扣之淡黃色晶體5 包，以及
    自上址居所房間床舖旁查扣之白色粉末1 包、白色晶體7 包
    ，經送法務部調查局濫用藥物實驗室及內政部警政署刑事警
    察局鑑定結果，粉末部分亦檢出含第一級毒品海洛因成分（
    淨重0.23公克），晶體部分均檢出含第二級毒品甲基安非他
    命成分（淡黃色晶體總毛重20.50 公克，白色晶體總毛重7.
    93公克），有上開單位出具之鑑定書2 件附卷可稽（見同上
    偵查卷第187 至189 頁）。然被告否認其購入而持有前揭毒
    品有何販賣之意圖，並於警詢及本院審理時均辯稱：該等毒
    品係要供伊自己施用等語，再參酌持有毒品之原因本有多種
    ，非僅一端，被告持有上開第一級毒品海洛因及第二級毒品
    甲基安非他命，或因製造、運輸、意圖販賣、轉讓、施用等
    目的而持有，或僅單純持有，遍閱全卷均無證據足資證明被
    告持有該等毒品後，有何意圖營利而伺機販賣之情事，自不
    得僅因被告有購入毒品或持有扣案毒品之事實，即推論被告
    係出於販賣意圖而持有該等毒品。
  (二)又被告於警詢時供稱：伊係偶爾施用第一級毒品海洛因，第
    二級毒品甲基安非他命則係約3 至4 小時就施用1 次，每次
    用量約0.25公克等語（見同上偵查卷第11頁），則依其陳述
    其施用毒品之頻率及用量，其向「阿華」購買之第一級毒品
    海洛因0.45公克及第二級毒品甲基安非他命9 公克，至多不
    過4 至5 日即可施用完畢，縱以其為警查扣第二級毒品甲基
    安非他命12包之重量總毛重28.43 公克計算，亦於10餘日內
    即可施用完畢，足見其向「阿華」購入以及持有之毒品，均
    非大量。再者，被告於本院審理時陳稱：伊於98年2 月6 日
    上午10時許，在臺北縣三重巿某處，向「阿華」購買之第一
    級毒品海洛因0.45公克及第二級毒品甲基安非他命9 公克後
    ，有一些被伊用掉了，其他都被警察從上址居所房間床舖旁
    查扣等語（見同上審判筆錄第12至13頁），復參酌其於98年
    2 月7 日凌晨1 時30分許為警查獲後併採集其尿液送驗結果
    ，呈嗎啡陽性反應及甲基安非他命陽性反應，有臺灣檢驗科
    技股份有限公司出具之濫用藥物檢驗報告1 紙存卷足憑（見
    同上偵查卷第161 頁），可知其為警查獲前確曾施用第一級
    毒品海洛因及第二級毒品甲基安非他命，且其為警自上址居
    所房間床舖旁查扣之第一級毒品海洛因1 包及第二級毒品甲
    基安非他命7 包，分別僅餘淨重0.23公克、總毛重7.93公克
    ，足見被告陳稱：伊向「阿華」購買第一級毒品海洛因及第
    二級毒品甲基安非他命後，已有施用部分毒品等語，尚非子
    虛，據此可徵被告辯稱：伊向「阿華」購買上開毒品係要供
    自己施用等語，應堪採信，自難認定被告向真實姓名年籍不
    詳、綽號「阿華」之男子購入第一級毒品海洛因0.45公克及
    第二級毒品甲基安非他命9 公克後，有何圖謀營利而伺機販
    賣之意圖。
  (三)綜上所述，本案公訴意旨所指被告涉犯意圖販賣而持有第一
    級毒品海洛因及第二級毒品甲基安非他命等罪嫌，依公訴人
    所舉各項證據方法，尚無法使本院達到確信其為真實之程度
    ，此外，復查無其他積極證據足資認定被告確有意圖販賣而
    持有第一、二級毒品等犯行，自不得逕以毒品危害防制條例
    第5 條第1 項、第2 項之意圖販賣而持有第一、二級毒品罪
    相繩。
四、末按案件曾經判決確定者，應諭知免訴之判決，刑事訴訟法
    第302 條第1 款定有明文。承前所述，被告向真實姓名年籍
    不詳、綽號「阿華」之男子購入而持有第一級毒品海洛因0.
    45公克及第二級毒品甲基安非他命9 公克，並不能證明其有
    伺機販賣之營利意圖，則其持有上開毒品之行為，本應變更
    適用法條依毒品危害防制條例第11條第1 項、第2 項之持有
    第一、二級毒品罪論處，惟被告為警查獲前之98年2 月6 日
    ，在其上址居所內，曾施用第一級毒品海洛因及第二級毒品
    甲基安非他命各1 次，嗣經本院於98年7 月29日以98年度訴
    字第2354號各判處有期徒刑9 月、6 月，並定應執行有期徒
    1 年，嗣於98年8 月24日確定，有該刑事判決及臺灣高等法
    院被告前案紀錄表1 件在卷可考（均附於本院卷），則被告
    持有上開第一級毒品海洛因及第二級毒品甲基安非他命後進
    而施用，其持有毒品之低度行為應為其施用毒品之高度行為
    所吸收，二者間具有吸收犯之實質上一罪關係。而被告所為
    上開施用第一級毒品海洛因及第二級毒品甲基安非他命等犯
    行既已經法院判決確定，其確定判決之效力，即應及於全部
    犯罪事實，亦即確定判決之效力包含本案被告持有第一級毒
    品海洛因及第二級毒品甲基安非他命之犯行在內，從而，被
    告此部份被訴意圖販賣而持有第一、二級毒品部分，應依刑
    事訴訟法第302 條第1 款規定，諭知免訴之判決。
據上論斷，應依刑事訴訟法第299 條第1 項前段、第301 條第1
項、第302 條第1 款，毒品危害防制條例第8 條第2 項、第11條
第2 項、第18條第1 項前段，刑法第11條前段、第47條第1 項、
第51條第5 款，判決如主文。
本案經檢察官黃筵銘到庭執行職務。
中    華    民    國    98    年    10    月    29    日
                  刑事第七庭審判長法  官  戴嘉清
                                  法  官  林晏鵬
                                  法  官  王瑜玲
上列正本證明與原本無異。
如不服本判決，應於判決送達後10日內敘明上訴理由，向本院提
出上訴狀 (應附繕本) ，上訴於臺灣高等法院。其未敘述上訴理
由者，應於上訴期間屆滿後20日內向本院補提理由書「切勿逕送
上級法院」。
                                書記官  謝嘉玲
中    華    民    國    98    年    11    月    2     日
附錄本案論罪科刑法條全文：
毒品危害防制條例第8條
轉讓第一級毒品者，處1 年以上7 年以下有期徒刑，得併科新臺
幣100 萬元以下罰金。
轉讓第二級毒品者，處6 月以上5 年以下有期徒刑，得併科新臺
幣70萬元以下罰金。
轉讓第三級毒品者，處3 年以下有期徒刑，得併科新臺幣30萬元
以下罰金。
轉讓第四級毒品者，處1 年以下有期徒刑，得併科新臺幣10萬元
以下罰金。
前四項之未遂犯罰之。
轉讓毒品達一定數量者，加重其刑至二分之一，其標準由行政院
定之。
毒品危害防制條例第11條
持有第一級毒品者，處3 年以下有期徒刑、拘役或新臺幣5 萬元
以下罰金。
持有第二級毒品者，處2 年以下有期徒刑、拘役或新臺幣3 萬元
以下罰金。
持有專供製造或施用第一、二級毒品之器具者，處1 年以下有期
徒刑、拘役或新臺幣1 萬元以下罰金。
持有毒品達一定數量者，加重其刑至二分之一，其標準由行政院
定之。


司法院資訊處製作；財團法人民間司法改革基金會備份。
